臺灣臺南地方法院刑事判決　　　　　　　　　　　　九十二年度易字第一二一七號
　　公　訴　人　臺灣臺南地方法院檢察署檢察官
　　被　　　告　庚○○
右列被告因恐嚇取財等案件，經檢察官提起公訴（九十二年度偵字第七四八三號、九
十二年度偵緝字第八六六號），本院判決如左：
    主  文
庚○○連續意圖為自己不法之所有，以恐嚇使人將本人之物交付未遂，處有期徒刑壹
年。
扣案玉山銀行永康分行（帳號：0000000000000號，戶名：丙○○）之
存摺壹本、金融卡壹張、恐嚇信貳封及已寄發之恐嚇信上「薛球」之署押貳枚均沒收
。
    事  實
一、庚○○因缺錢花用，乃起意以寄發恐嚇信之方式勒索金錢，而其唯恐犯行被查獲
    ，遂於民國九十二年五月十六日前數日，委請甲○○以每個帳戶新臺幣（下同）
    三千元之代價購買人頭帳戶，適丁○○之叔父丙○○因急須金錢向甲○○借貸，
    甲○○、丁○○便洽詢丙○○是否願意出售帳戶，丙○○同意後，甲○○、丁○○、丙○○三人隨即於同年五月十六日前往玉山銀行永康分行開立第00000
    00000000號存款帳戶，甲○○、丁○○於購得丙○○前開帳戶之存摺及
    金融卡後即交付予庚○○（甲○○、丁○○、丙○○三人涉犯幫助恐嚇取財部分
    另行審結）。庚○○取得前開人頭帳戶後，基於偽造文書及意圖為自己不法所有
    之概括犯意，於九十二年五月十七日，在其位於臺南縣永康市○○路二一四巷三
    十七號住處，連續冒用「薛球」之名義書寫內容要旨為：「我是槍擊通緝要犯薛
    球，我只是求財不是求氣，若不配合將指定之款項匯進我指定之玉山銀行第00
    00000000000號存款帳戶內，你同你的家人將是我薛球下一個目標，
    千萬別報警，想想你幼稚園的小朋友」之信函後，先後於同年月十七日、二十日
    將前開內容之信函投遞至永康市○○○路三六六號己○○所經營之愛佳幼稚園（
    己○○於同年月十九日下午五時三十分許收受）及同市○○○路二一五巷十五號
    戊○○所經營之新生代托兒所（戊○○則於同年月二十三日中午十二時十分許收
    受該信函），向己○○、戊○○分別恐嚇六萬元及三萬元，足生損害於薛球，並
    致己○○、戊○○因而心生畏懼，報警處理，故未匯款。嗣經警據上開帳戶循線
    於九十二年六月二日查獲丙○○、丁○○、甲○○三人，再於同年月十五日查獲
    庚○○，並在其臺南縣永康市○○路二一四巷三十七號住處，扣得其所購得之丙○○玉山銀行永康分行存款帳戶存摺一本、金融卡一張及預備供恐嚇用之恐嚇信
    二張等物。
二、案經臺南縣警察局永康分局報請臺灣臺南地方法院檢察署檢察官偵查起訴。
    理  由
一、右揭事實，業據被告庚○○於警詢、偵查及本院審理時供承不諱，核與告訴人己○○、戊○○於警詢及偵查中所述之情節相符，並有內政部警政署刑事警察局九
    十二年六月二十四日刑鑑字第一一一二一四號筆跡鑑驗通知書、玉山銀行上開帳
    戶之存戶交易資料、客戶基本資料、存款印鑑卡影本與存款戶約定書影本各一份
    、照片六張及己○○、戊○○收受之恐嚇信函二封在卷可稽，復有扣案之金融卡
    一張、存摺一本、尚未寄發之恐嚇信函二封可資佐證。又「薛球」涉及多起刑事
    暴力犯罪、持有強大火力之槍械等社會事件，曾經新聞媒體及報章雜誌詳加報導
    ，廣為社會大眾所週知，被告以「薛球」名義寄發信函並表示：若未依照指示付
    款，將係其下一個目標，已足以使人心生畏懼，至為顯明。綜上，本案事證已臻
    明確，被告犯行堪以認定。
二、核被告意圖為自己不法之所有，冒用薛球之名義書寫恐嚇信函，使人將本人之物
    交付未遂，所為係犯刑法第二百十六條、第二百十條之行使偽造私文書罪（起訴
    事實業已載明，惟公訴意旨漏列法條，容有未洽，應予補充，附此說明）及同法
    第三百四十六條第三項、第一項之恐嚇取財未遂罪。其偽造署押之行為屬偽造私
    文書之階段行為；偽造私文書復持以行使，偽造私文書之低度行為為行使之高度
    行為所吸收，均不另論罪。被告先後二次行使偽造私文書及恐嚇取財之犯行，均
    時間緊接，手段相同，所犯亦俱係犯罪構成要件同一之罪名，顯係基於概括之犯
    意反覆為之，皆應依連續犯之規定論以一罪並加重其刑。又被告偽造「薛球」名
    義之恐嚇信函之目的，在於遂行其恐嚇取財之犯行，其所犯上開二罪，有方法、
    目的之牽連關係，應從一罪之連續恐嚇取財罪論處。再被告已著手於恐嚇取財犯
    行之實行而不遂，為未遂犯，依刑法第二十六條前段規定按既遂犯之刑度減輕之
    ，並先加後減。爰審酌被告年富力盛，不思以正途賺取金錢，為圖私利，竟冒用
    因多起刑案遭通緝之「薛球」名義，寄發恐嚇信，使被害人之精神上造成莫大之
    恐懼及痛苦，所生危害非輕，惟念其犯罪後坦承犯行，態度尚稱良好等一切情狀
    ，量處如主文所示之刑。另扣案之玉山銀行永康分行第00000000000
    00帳號，戶名為丙○○之存摺一本、金融卡一張及尚未寄發之恐嚇信二封，分
    別為被告供本件犯罪所用及預備供犯罪所用之物，且皆為被告所有（上開帳號之
    存摺、金融卡業經丙○○售予被告，應為被告所有），業據被告供承在卷，均應
    依法宣告沒收。至被告已寄發予告訴人己○○、戊○○收受之信函，雖為被告供
    本件犯罪所用之物，惟既為告訴人所收受，已非屬被告所有之物，故不予宣告沒
    收，惟其上偽造之「薛球」署押各一枚（共二枚），仍應依刑法第二百十九條之
    規定諭知沒收。
據上論斷，應依刑事訴訟法第二百九十九條第一項前段，刑法第五十六條、第二百十
六條、第二百十條、第三百四十六條第三項、第一項、第二十六條前段、第五十五條
、第三十八條第一項第二款、第二百十九條，罰金罰鍰提高標準條例第一條前段，判
決如主文。
本案經檢察官乙○○到庭執行職務。
中    華    民    國      九十三    年      三      月        十二      日
                              臺灣臺南地方法院刑事第五庭
                                  審判長法  官  陳欽賢
                                        法  官  莊玉熙
                                        法  官  林佩儒
右正本證明與原本無異。
如不服本判決，應於判決送達後十日內向本院提出上訴狀( 應附繕本 )。
                                        書記官  廖文靜
中    華    民    國     九十三    年       三       月       十九      日
附錄本案論罪科刑法條全文：
刑法第二百十條：偽造、變造私文書，足以生損害於公眾或他人者，處五年以下有期
                徒刑。
刑法第二百十六條：行使第二百十條至第二百十五條之文書者，依偽造、變造文書或
                  登載不實事項或使登載不實事項之規定處斷。
刑法第三百四十六條第一項：意圖為自己或第三人不法之所有，以恐嚇使人將本人之
                          財物交付者，處六月以上、五年以下有期徒刑，得併科
                          一千元以下罰金。
                  第三項：前二項之未遂犯罰之。
